臺灣板橋地方法院民事判決　九十二年度訴字第二○六五號
　　原　　　告　丙○○原名羅.
　　　　　　　　乙○○原名邱.
　　被　　　告　甲○○
右當事人間請求侵權行為損害賠償事件，於民國九十二年十二月二十九日辯論終結，
本院判決如左：
    主    文
被告應給付原告丙○○新台幣萬貳仟貳佰柒拾元。
被告應給付原告乙○○新台幣萬零伍佰元。
原告丙○○、乙○○其餘之訴均駁回。
訴訟費用由被告負擔二分之一，餘由原告負擔。
本判決第一項於原告丙○○以新台幣壹萬零玖佰貳拾元供擔保後，得假執行。但被
告以新台幣萬貳仟貳佰柒拾元供擔保後，得免為假執行。
本判決第二項於原告乙○○以新台幣壹萬零壹佰陸拾陸元供擔保後，得假執行。但被
告以新台幣萬零伍佰元供擔保後，得免為假執行。
原告丙○○、乙○○其餘假執行之聲請均駁回。
    事實及理由
一、原告主張：
  (一)被告李勝詳及訴外人王金榜、王金隆、王金泰等三人（後三人業經和解）因酒後
    違規駕車擦撞原告丙○○所駕駛之汽車，之後並聯手圍毆，原告丙○○不敵逃入
    附近加油站後，被告李勝翔及訴外人王金榜、王金隆又聯手毆打同在車上之原告
    乙○○，致原告二人分別受有傷害，經原告提起告訴後，業經刑事第一審判決有
    罪。
  (二)按「故意不法侵害他人之權利者，負損害賠償責任」、「不法侵害他人之身體或
    健康者，對於被害人因此喪失或減少勞動能力，或增加生活上之需要時，應負損
    害賠償責任」、「不法侵害他人之身體、健康、名譽、自由、信用、隱私、貞操
    ，或不法侵害其他人格法益而情節重大者，被害人雖非財產上之損害，亦得請求
    賠償相當之金額。其名譽被侵害者，並得請求回復名譽之適當處分」，民法第一
    百八十四條第一向前段、第一百九十三條第一項、第一百九十五條第一項分別定
    有明文。依此規定，原告丙○○請求賠償醫藥費新台幣（下同）一千零八十元及
    精神慰撫金三十萬元，原告乙○○請求賠償醫療費二千元及精神慰撫金三十萬元
    。
  (三)聲明：1.被告應給付原告丙○○三十萬一千零八十元。2.被告應給付原告乙○○
    三十萬二千元。3.願供擔保請准宣告假執行。
二、被告辯稱：
  (一)被告願意賠償並和解，但因借不到錢，才無法和解。
  (二)聲明：1.原告之訴及假執行之聲請均駁回。2.願供擔保請准宣告免為假執行。
三、本院判斷：
  (一)查「王金榜明知服用酒類足以造成不能安全駕駛動力交通工具之危險，於民國（
    下同）九十二年四月十日飲用酒類後，已致其呼氣酒精濃度達每公升零點七七毫
    克，足以影響其安全駕駛之狀態下，竟仍於同日即九十二年四月十日二十三時許
    ，貿然駕駛車牌號碼ＣＨ─七０三七號自用小客車，並搭載長兄王金隆、胞弟王
    金泰，而甲○○搭乘其友人詹惠安所駕駛之車牌號碼ＤＯ─六一三二號自用小客
    車，跟在王金榜小客車之後方，沿自臺北縣林口鄉○○路，往臺北縣林口鄉○○
    路方向，擬返回工廠宿舍，行至臺北縣林口鄉○○路與粉寮路口處時，因不慎與
    丙○○所駕駛附載女友乙○○車牌號碼為六Ｎ─九一六一號自小客車發生擦撞，
    王金榜、王金隆、王金泰、甲○○竟基於傷害之犯意聯絡，共同毆打丙○○，致
    丙○○受有頭部外傷併皮下血腫、右側陰囊挫傷等傷害。嗣王金泰亦明知服用酒
    類足以造成不能安全駕駛動力交通工具之危險，於九十二年四月十日晚間於飲用
    酒類後，已致其呼氣酒精濃度達每公升零點八五毫克，足以影響其安全駕駛之狀
    態下，為避免丙○○、乙○○二人記下其小客車車號，竟仍於九十二年四月十一
    日凌晨零時許，貿然駕駛車牌號碼ＣＨ─七０三七號自用小客車，自臺北縣林口
    鄉○○路與粉寮路口往工六路方向，先行離開。又乙○○見其男友遭受毆打，即
    上前維護，並以身體護蓋丙○○，王金榜、王金隆、甲○○復接續共同毆打乙○○，致乙○○受有前胸及右上臂多處挫傷左耳外傷性耳膜穿孔等傷害，而丙○○
    則奔逃至附近加油站辦公室內躲避。詎王金榜竟意圖為自己不法所有，趁毆打混
    亂之際，至丙○○六Ｎ─九一六一號之自小客車上，竊取丙○○及乙○○所有之
    摩扥羅拉牌三六八八型行動電話、諾基亞牌八二五０型行動電話、停車卡、回數
    票六張等財物得手。嗣經乙○○報警，為警於九十一年四月十一日零時十分許，
    在臺北縣林口鄉○○街二十四號前查獲王金榜、王金隆、甲○○，而於同日一時
    三十分許，在臺北縣林口鄉○○路一○二號前查獲王金泰，始查知上情。」等事
    實，業經本院九十二年度交易字第三九八號刑事判決認定屬實，有該刑事判決書
    附卷可稽。
  (二)被告甲○○於刑事案件審理時即已坦承前述犯罪事實，於本件審理時也未加以爭
    執，故其確有故意不法之侵權行為事實，應可認定。
  (三)按「故意不法侵害他人之權利者，負損害賠償責任」、「不法侵害他人之身體或
    健康者，對於被害人因此喪失或減少勞動能力，或增加生活上之需要時，應負損
    害賠償責任」、「不法侵害他人之身體、健康、名譽、自由、信用、隱私、貞操
    ，或不法侵害其他人格法益而情節重大者，被害人雖非財產上之損害，亦得請求
    賠償相當之金額。其名譽被侵害者，並得請求回復名譽之適當處分」，民法第一
    百八十四條第一向前段、第一百九十三條第一項、第一百九十五條第一項分別定
    有明文。被告既因故意行為不法侵害原告二人之身體、健康等權利，原告二人依
    上述規定請求被告賠償損害，自屬有理由。
  (四)就原告丙○○請求賠償而言：
    1.醫藥費自費負擔一千零八十元部分：
      此部份請求，有原告提出的醫療費單據四張為證，被告也未加以爭執，自應全
      額准許。
    2.慰撫金三十萬元部分：
      原告因被告甲○○等人共同毆打行為致受有頭部外傷併皮下血腫、右側陰囊挫
      傷等傷害，除身體上的痛苦外，在精神上也有相當的損害。本院審酌本件傷害
      情形，及原告為高職程度，從事園藝造景，每月收入約三萬餘元，被告甲○○
      則為國中畢業，事發時從事五金業，每月收入三萬多元，現在無業等兩造經濟
      能力、身分、地位等一切情狀，認原告所主張之精神慰撫金顯然過高，應以十
      三萬元為適當。
  (五)就原告乙○○請求賠償而言：
    1.醫藥費自費負擔二千元部分：
      此部份請求，有原告提出的醫療費單據六張為證，被告也未加以爭執，自應全
      額准許。
    2.慰撫金三十萬元部分：
      原告因被告甲○○等人共同毆打行為致受有前胸及右上臂多處挫傷、左耳外傷
      性耳膜穿孔等傷害，除身體上的痛苦外，在精神上也有相當的損害。本院審酌
      本件傷害情形，及原告為高中程度，從事美容美髮，每月收入約三萬餘元，被
      告甲○○如前所述之情形等兩造經濟能力、身分、地位等一切情狀，認原告所
      主張之精神慰撫金也顯然過高，應以十二萬元為適當。
  (六)因此，原告丙○○得請求之損害賠償金額為醫藥費一千零八十元及慰撫金十三萬
    元，合計共十三萬一千零八十元。原告乙○○得請求之損害賠償金額為醫藥費二
    千元及慰撫金十二萬元，合計共十二萬二千元。其二人逾此部份的請求，應予駁
    回。
  (七)惟查，「債權人向連帶債務人中之一人免除債務，而無消滅全部債務之意思表示
    者，除該債務人應分擔之部分外，他債務人仍不免其責任。前項規定，於連帶債
    務人中之一人消滅時效已完成者準用之。」、「連帶債務人相互間，除法律另有
    規定或契約另有訂定外，應平均分擔義務。但因債務人中之一人應單獨負責之事
    由所致之損害及支付之費用，由該債務人負擔。」民法第二百七十六條、第二百
    八十條定有明文。查本件侵權行為之行為人為被告甲○○與訴外人王金榜、王金
    隆、王金泰共四人，四人本為共同侵權行為之連帶債務人，四人應平均分擔賠償
    金額（即每人為四分之一），但原告二人於九十二年十二月五日已與另三位連帶
    債務人王金榜、王金隆、王金泰成立訴訟外之和解，同意以二十五萬元為該三人
    應負擔清償之數額，其餘部分則不再對該三人及其財產為追償，但並未免除被告
    甲○○之債務，業經原告二人陳明在卷，並有和解書附卷可稽。原告二人既已向
    另三位負共同侵權責任之連帶債務人免除一部分之債務，而無消滅全部債務之意
    思，依前述規定，就該三債務人應分擔之部分，亦不得再向被告甲○○求償。從
    而，原告丙○○得請求賠償之金額十三萬一千零八十元，扣除訴外人王金榜三人
    應分擔之金額（即四分之三），僅得請求被告甲○○賠償其餘四分之一應分擔額
    即三萬二千二百七十元。原告乙○○得請求賠償之金額十二萬二千元，扣除訴外
    人王金榜三人應分擔之金額（即四分之三），僅得請求被告甲○○賠償其餘四分
    之一應分擔額即三萬零五百元。
四、綜上所述，原告丙○○、乙○○人依侵權行為規定，請求被告甲○○分別賠償三
    萬二千二百七十元、三萬零五百元部分，為有理由，應予准許。逾此部份之請求
    ，應予駁回。
五、兩造陳明願供擔保請為宣告假執行、免為假執行，就原告勝訴部分，經核均與規
    定相符，爰分別酌定相當之擔保金額予以宣告。原告其餘假執行之聲請，因訴之
    駁回而失所依據，不予准許。
六、本件事實已臻明確，兩造其餘攻擊防禦方法及證據經予審酌，核與判決結果不生
    影響，爰不再逐一論述，併此敘明。
七、結論：原告之訴為有一部有理由、一部無理由，依民事訴訟法第七十九條但書、
    第三百九十條第二項、第三百九十二條第二項，判決如主文。
中　　　華　　　民　　　國　　九十三　　年　　　一　　　月　　 十二　　 日
                                臺灣板橋地方法院民事第三庭
~B法　　　官　劉以全
右為正本係照原本作成
如對本判決上訴，須於判決送達後廿日內向本院提出上訴狀
中　　　華　　　民　　　國　　九十三　　年　　　一　　　月　　 十二　　 日
~B法院書記官　王苑琦
